【裁判字號】    99,上訴,2339
【裁判日期】    990713
【裁判案由】    違反藥事法
【裁判全文】
臺灣高等法院刑事判決                99年度上訴字第2339號
上  訴  人
即  被  告  甲○○
上列上訴人因違反藥事法案件，不服臺灣板橋地方法院98年度訴
字第2972號，中華民國99年3月8日所為之第一審判決（起訴案號
：臺灣板橋地方法院檢察署98年度偵字第 11583號），提起上訴
，本院判決如下：
    主  文
上訴駁回。
    理  由
一、按民國96年7月4日修正公布刑事訴訟法第361條第2 項、第3
    項、第 367條前段分別規定，上訴書狀應敘述具體理由；上
    訴書狀未敘述上訴理由者，應於上訴期間屆滿後二十日內補
    提理由書於原審法院，逾期未補提者，原審法院應定期間先
    命補正；第二審法院認為上訴書狀未敘述理由或上訴有第36
    2 條前段之情形者，應以判決駁回之。則不服地方法院之第
    一審判決而上訴者，應敘述具體理由，為上訴必備之程式；
    倘已提出上訴理由，但所提非屬具體理由者，由第二審法院
    以上訴不合法律上之程式，判決駁回。所謂具體理由，解釋
    上固係指依據卷內既有訴訟資料或提出新事證，指摘或陳明
    第一審判決於認定事實、適用法律或量刑有何足以影響判決
    本旨之不當或違法，而構成應予撤銷、變更之具體事由，始
    克當之；僅泛言原判決認定事實錯誤、違背法令、量刑失之
    過重或輕縱，而未依上述意旨指出具體事由，或形式上雖已
    指出具體事由，然其事由縱使屬實，亦不足認原判決有何不
    當或違法者，皆難謂係具體理由，俾與第二審上訴制度旨在
    請求第二審法院撤銷、變更不當或違法之第一審判決，以實
    現個案救濟之立法目的相契合，並節制濫行上訴。又第二審
    法院審酌是否合於法定具體理由要件，應就上訴書狀所述理
    由及第一審判決之認事、用法或量刑，暨卷內所有訴訟資料
    等項，兼顧保障被告之權益，而為整體、綜合觀察，不容偏
    廢，始符立法本旨（最高法院98年度台上字第2796號判決參
    照）。
二、上訴人即被告甲○○：(一)明知甲基安非他命係毒品危害防制
    條例規定之第二級毒品，亦係經中央衛生主管機關依藥事法
    規定明令公告禁止使用之禁藥，不得持有、寄藏，竟與共犯
    盧柏廷（原審改以99年度簡字第2300號簡易判決判處有期徒
    刑一年六月，緩刑四年確定）基於寄藏禁藥甲基安非他命之
    犯意聯絡，由甲○○於民國98年4月13日23時至翌日（14 日
    ）1 時間之某時，在臺北縣新莊市○○○路附近，受真實姓
    名年籍不詳綽號「小榮」（音同「小容」）之成年男子委託
    ，代為保管其所交付之甲基安非他命二十六包（驗前總毛重
    119.6公克，包裝袋總重10.85公克），並依「小榮」之指示
    將上開甲基安非他命26包藏放於盧柏廷所承租使用之臺北縣
    新莊市○○路59巷12號6 樓之住處（承租人名義為甲○○）
    ，而與盧柏廷共同寄藏之。(二)又甲○○與洪明華為朋友關係
    ，其等均染有施用甲基安非他命之惡習，彼此間時有互通有
    無之情，而甲○○明知毒品危害防制條例所定之第二級毒品
    甲基安非他命係屬經中央衛生主管機關行政院衛生署公告列
    為禁藥管理，屬藥事法第22條第1項第1款所規範之禁藥，不
    得轉讓，竟基於轉讓禁藥甲基安非他命之犯意，於98年4 月
    15日15、16時許，由洪明華以門號0000000000號行動電話傳
    送簡訊與甲○○所持用之門號0000000000號（起訴書誤載為
    0000000000）行動電話聯繫，相約於臺北縣新莊市○○路「
    恆毅中學」附近，由甲○○無償轉讓約0.5 公克之甲基安非
    他命予洪明華施用。嗣於同年4 月15日17時11分許，為警持
    原審核發之搜索票在臺北縣新莊市○○路59巷12號6 樓執行
    搜索時，當場查獲盧柏廷，並扣得上開甲基安非他命二十六
    包，適甲○○於交付甲基安非他命予洪明華後前往上開處所
    而為警查獲，並徵其同意後扣得其身上之甲基安非他命二包
    ，復經警查看翻拍其手機簡訊內容後，循線查獲等犯罪事實
    ，就寄藏禁藥部分，業據被告於警詢、偵訊及原審審理時坦
    承不諱，核與同案被告盧柏廷供述之情節大致相符，並有扣
    案、經鑑驗確含甲基安非他命成分之白色晶體二十六包（驗
    前總毛重119.6 公克，驗餘合計淨重108.43公克）及內政部
    警政署刑事警察局於98年4月28日出具之刑鑑字第098005422
    0號鑑定書在卷可考（見98年度偵字第11583號偵查卷卷第97
    頁）；被告否認轉讓禁藥部分，業據證人洪明華具結證述綦
    詳，並有被告持用之行動電話於查獲當日19時46分許經警翻
    拍其內簡訊內容：「（阿華）至少要一半我要那種的中正路
    新樹路我要出了妳喔」之照片在卷足佐（見同偵查卷第32
    頁），被告於98年5月7日為檢察官訊問時，經檢察官提示其
    手機簡訊內容翻拍照片後即自行供承其確有於上開時、地無
    償交付0.5 公克甲基安非他命予「阿華」即洪明華之事實，
    而非檢調人員先予查獲洪明華後始鎖定甲○○涉有轉讓毒品
    之罪嫌，此由被告、洪明華製作筆錄之時程可知，復有經檢
    察官於98年4 月16日內勤訊問時令被告提出其持用附掛門號
    0000000000號通話晶片卡之NOKIA 牌行動電話一具扣案為憑
    。被告上開寄藏甲基安非他命之行為，核其係犯藥事法第83
    條第1 項之寄藏禁藥罪；又其轉讓甲基安非他命予洪明華之
    行為，係犯藥事法第83條第1 項之轉讓禁藥罪。被告於受寄
    藏放甲基安非他命後而持有及轉讓甲基安非他命而持有之行
    為，其持有之低度行為應分別為寄藏、轉讓之高度行為所吸
    收，均不另論罪。被告與同案被告盧柏廷間就上開寄藏禁藥
    罪有犯意之聯絡及行為之分擔，為共同正犯。爰審酌被告之
    素行、犯罪手段、生活狀況、智識程度，因受友人「小榮」
    之託而寄藏數量非微之甲基安非他命，又另行轉讓甲基安非
    他命予他人，對社會治安造成之危害非輕，惟衡酌其轉讓毒
    品之數量尚微，犯罪後坦承部分犯行，態度尚可等一切情狀
    ，分別量處有期徒刑一年、八月，並定其應執行有期徒刑一
    年六月，並宣告扣案第二級毒品甲基安非他命驗餘淨重共10
    8.43公克、扣案NOKIA 牌行動電話壹支（含門號0000000000
    號通話晶片卡一片）均沒收。原審認事用法及量刑均稱妥適
    ，自形式上觀之，並無任何瑕疵可指。
三、被告於99年3 月25日由其同居之姨媽朱金蓮代為收受原審判
    決後，被告於同年月31日未附理由提起上訴，經原審於同年
    6 月17日函命被告於函文送達後五日內補提具體理由狀，被
    告於同年6 月22日親自收受，有送達證書附卷足憑，至今已
    逾期，被告仍未補正，又經本院電詢原審查覆得知，至目前
    為止被告並未補正上訴理由狀等語，有本院公務電話查詢紀
    錄表附卷可稽。揆諸首開說明，本件上訴不合法律上之程式
    ，應不經言詞辯論，駁回其上訴。
據上論斷，應依刑事訴訟法第367條前段、第372條判決如主文。
中    華    民    國    99    年    7     月    13    日
                  刑事第十三庭  審判長法  官  曾德水
                                      法  官  陳恆寬
                                      法  官  遲中慧
以上正本證明與原本無異。
如不服本判決，應於收受送達後10日內向本院提出上訴書狀，其
未敘述上訴之理由者並得於提起上訴後10日內向本院補提理由書
（均須按他造當事人之人數附繕本）「切勿逕送上級法院」。
                                      書記官  陳韋杉
中    華    民    國    99    年    7     月    13    日
附錄本案論罪科刑法條全文：
藥事法第83條
明知為偽藥或禁藥，而販賣、供應、調劑、運送、寄藏、牙保、
轉讓或意圖販賣而陳列者，處 7 年以下有期徒刑，得併科新臺
幣 5 百萬元以下罰金。
犯前項之罪，因而致人於死者，處 7 年以上有期徒刑，致重傷
者，處 3 年以上 12 年以下有期徒刑。
因過失犯第 1 項之罪者，處 2 年以下有期徒刑、拘役或科新臺
幣 30 萬元以下罰金。
第 1 項之未遂犯罰之。

司法院資訊處製作；財團法人民間司法改革基金會備份。
